【裁判字號】    92,交聲,1127
【裁判日期】    921219
【裁判案由】    違反道路交通管理處罰條例聲明異議
【裁判全文】
臺灣臺北地方法院交通事件裁定                  九十二年度交聲字第一一二七號
    異  議  人
    即受處分人  甲○○  男  六.
右列受處分人因違反道路交通管理處罰條例案件，對於臺北市交通事件裁所九十二年
八月十四日所為之處分（原處分案號：北市裁三字第裁二二─ＡＸＸ○二八九四五號
），聲明異議，本院裁定如左：
    主  文
異議駁回。
    理  由
一、按汽車駕駛人轉彎時，不依標誌、標線、號誌指示者，處新臺幣六百元以上一千
    二百元以下罰緩，業據道路交通管理處罰條例第四十八條第二款有明文規定；次
    按汽車駕駛人，違反第四十八條規定者，除依原條款處罰緩外，並記予違規點數
    一點，復據同條例第六十三條第一項第一款揭諸甚明；再按汽車駕駛人，駕駛汽
    車違反道路交通安全規則，因而肇事致人受傷者，吊扣其駕駛執照三個月至六個
    月，同條例第六十一條第三項亦規範綦詳；末按汽車行駛至交岔路口，其行進、
    轉彎，應遵守燈光號誌之指示，亦經道路交通安全規則第一百零二條第一項第一
    款定有明文。
二、本件異議人即受處分人甲○○於民國九十二年六月九日上午九時二十分，駕駛七
    Ｄ
    ─二五二六號自小客車沿羅斯福路六段由北向南行駛內側車道至肇事地點左轉，
    當時號誌運作為直行綠燈，異議人未俟左轉綠燈亮起即行左轉，其右側車身與沿
    南向北行駛外側車道之ＪＵ三─六九五號重型機車前車頭撞擊而肇事，經警因「
    １、未依號誌指示違規左轉；２、違反道路交通安全規則因而肇事致人受傷」之
    違規行為掣單舉發。受處分人於舉發通知單上所載應到案日期前向臺北市交通事
    件裁決所提出申訴，經原舉發單位調查結果，仍認受處分人有其開違規行為，原
    處分機關乃依道路交通管理處罰條例第四十八條第二款、第六十一條第三項規定
    ，裁處罰緩新臺幣六百元及吊扣駕駛執照三個月，並依同條例第六十三條第一項
    第一款之規定，記予違規點數一點。
三、異議人雖否認有何違反交通規則行為，並辯稱：伊所駕駛之車輛於肇事當時已轉
    彎至路口，依道路交通管理處罰條例第四十八條第一項第六款及交通部八十年九
    月二十六日交路字第○三八三五三號函示，其並無違規行為，且伊無違反道路交
    通安全規則之行為，則不受裁定之道路交通管理處罰條例第六十一條第三項規定
    之裁罰云云。
四、本院經查：異議人雖辯稱伊轉彎時車已達道路中心處才開始轉彎，且當時交通號
    誌是綠燈，其並無違規行為云云，惟本院審酌該肇事路口之由北向南內側車道交
    通號誌分別有左轉綠燈及直行綠燈設置之事實，有該路口交通號誌燈號照片二紙
    在卷可稽（見本院卷第十一頁），故異議人於該路口欲行左轉，自應等待該路口
    左轉綠燈亮起時始可轉彎行駛之事實，至臻明確，從而參酌異議人於肇事當日所
    製作之談話記錄自承：伊要左轉景文街，當時伊排第三部，當時伊看見羅斯福路
    溪口街的號誌也是綠燈，是直行綠燈，結果前面兩部車就起步左轉，伊也跟著左
    轉，致與沿南向北行駛外側車道之重型機車相撞而肇事等情無訛，且目擊證人王
    從南亦證稱：伊行駛在ＪＵ三─六九五號機車的後方，沿羅斯福路往北行駛，至
    景文街街口時伊所行駛方向為綠燈，一輛自小客車左轉，ＪＵ三─六九五號機車
    就撞上等語綦詳，分別有異議人及證人王從南之交通事故談話記錄表附卷可參（
    見本院卷第二四、二六頁），故異議人明知應等待左轉燈號始可轉彎仍於直行燈
    號時轉彎，以致肇事並致ＪＵ三─六九五號機車駕駛人林淑菁受有傷害，核其所
    為，顯已違反道路交通安全規則第一百零二條第一項第二款之規定，且本件係依
    據道路交通管理處罰條例第四十八條第一項第二款裁罰，而該條例第一項第六款
    係規範直行車與轉彎車之路權順序，非謂轉彎車可不遵守號誌而恣意轉彎，是異
    議人辯稱未違反道路交通管理處罰條例第四十八條第一項第六款云云，亦有誤會
    ，至異議人是否為第三部左轉車輛，與異議人有無違反道路交通安全規則無涉，
    從而
    本件事證明確，原處分機關依道路交通管理處罰條例第四十八條第二款、第六十
    一條第三項及第六十三條第一項第一款之規定，裁處異議人罰鍰新臺幣六百元、
    吊扣駕駛執照三個月，並記予違規點數一點，核無違誤，且所裁罰金額亦無不當
    ，本件異議為無理由，自應將其異議駁回。
據上論斷，應依道路交通案件處理辦法第十九條，裁定如主文。
中      華      民      國      九十二      年    十二    月    十九    日
                                臺灣臺北地方法院交通法庭
                                          法  官  劉煌基
右正本與原本無異。
如不服本裁定，應於送達後五日內，向本院提出抗告狀。
                                          書記官  林妙穗
中      華      民      國      九十二      年    十二    月    十九    日


司法院資訊處製作；財團法人民間司法改革基金會備份。
